【裁判字號】    98,再,141
【裁判日期】    990831
【裁判案由】    稅捐稽徵法
【裁判全文】
臺北高等行政法院判決
                                       98年度再字第141號
再 審原 告  英屬維京群島商．漢登企業有限公司台灣分公司
代  表  人  甲○○
訴訟代理人  乙○○○○○
            丁○○○○○
再 審被 告  財政部臺北市國稅局
代  表  人  丙○○○○○○住同上
上列當事人間稅捐稽徵法事件，再審原告對本院中華民國96年5
月9日95年度訴字第3604號判決及最高行政法院98年5月21日98年
度判字第526號判決，提起再審之訴，經最高行政法院於98年9月
24日以98年度裁字第2285號裁定將再審原告之再審理由有關行政
訴訟法第273條第1項第14款規定之再審事由部分移送本院審理，
本院判決如下：
    主  文
再審原告之訴駁回。
再審訴訟費用由再審原告負擔。
    事實及理由
一、事實概要：緣再審原告經檢舉於88年至91年間銷售勞務（店
    面分租予英屬維京群島商銀鯨股份有限公司台灣分公司，以
    下簡稱銀鯨公司）金額計新臺幣（下同）5,978,225元（不
    含稅），未依法開立統一發票與實際買受人銀鯨公司，卻將
    發票開立與銀鯨公司所指定之非實際交易對象，案經臺北市
    稅捐稽徵處（以下簡稱臺北市稅捐處）查獲，移由再審被告
    審理違章成立，遂依稅捐稽徵法第44條規定，按其未依規定
    給與他人憑證，經查明認定之總額5,978,225元處5%罰鍰計
    298,911元。再審原告不服，申請復查結果，未獲准變更，
    提起訴願，亦遭決定駁回，再審原告猶不服，遂向本院提起
    行政訴訟。嗣經本院於96年5月9日以95年度訴字第3604號判
    決（以下簡稱原審判決）駁回再審原告之訴，再審原告仍不
    服，提起上訴，亦經最高行政法院於98年5月21日以98年度
    判字第526號判決（以下簡稱原確定判決）駁回再審原告之
    上訴而告確定在案。茲再審原告以原判決就足以影響於判決
    之重要證物漏未斟酌等為由，對原審判決及原確定判決，提
    起再審之訴，經最高行政法院98年度裁字第2285號裁定將有
    關行政訴訟法第273條第1項第14款規定所定再審事由部分移
    送本院審理。
二、本件再審原告主張：
  (一)原確定判決理由略以：「本件原判決略以：觀諸上訴人與銀
    鯨公司簽訂之『專櫃廠商合約書』所載內容，上訴人於系爭
    專櫃合約中，僅係提供營業場所予銀鯨公司使用，由銀鯨公
    司依約按每月營業額比例計算之金額給付上訴人，作為其使
    用系爭專櫃之對價，核與民法租賃之態樣相符，銀鯨公司於
    系爭專櫃所銷售之商品，係由其自進自銷，並非銀鯨公司將
    商品銷售予上訴人後，再由上訴人銷售予消費者，上訴人與
    銀鯨公司間並無實質進銷貨之事實，否則若系爭專櫃銷售之
    商品，係由上訴人向銀鯨公司進貨後，再由上訴人銷售予消
    費者，衡情應由上訴人自負盈虧，焉有由上訴人按銀鯨公司
    每月營業額之比例抽成，且有最低包底抽成金額之理。該合
    約由上訴人提供營業場所予銀鯨公司設立專櫃銷售商品，並
    依合約約定按銀鯨公司每月銷售額之一定比例抽成，作為銀
    鯨公司使用該專櫃之代價，故被上訴人以上訴人與銀鯨公司
    間無進銷貨關係，僅單純為租賃關係，與財政部77年函釋規
    定百貨公司專櫃銷售型態之要件不符，即不得比照百貨公司
    設專櫃型態之方式開立統一發票，並無不合。依營業稅法第
    3條第2項前段規定，上訴人與銀鯨公司間之關係乃屬銷售勞
    務，依營業稅法第32條第1項前段及稅捐稽徵機關管理營利
    事業會計帳簿憑證辦法第21條規定，自應由上訴人開立統一
    發票予銀鯨公司．．．」等語駁回再審原告之訴。
  (二)惟再審被告確知再審原告與銀鯨公司間簽訂有「專櫃廠商合
    約書（以下簡稱專櫃合約）」之存在，並確知其約定內容，
    且確信其為租賃法律關係，仍核准再審原告之營業登記，於
    88年至91年間長達4年48次銷售二聯式收銀機統一發票與再
    審原告，供買賣法律關係使用，並核定再審原告依買賣關係
    結算申報之營利事業所得稅申報，再審被告之行政行為即有
    重大過失，再審原告應受信賴保護，原確定判決漏未斟酌，
    足以影響判決，有行政訴訟法第273條第1項第14款再審事由
    ；為此聲明求為廢棄原審判決及原確定判決，並撤銷原處分
    及訴願決定。
三、再審被告則以：
  (一)再審原告上述主張，原審判決業於事實三、「兩造之爭點」
    、(一)「原告主張之理由」2.及判決理由三項下敘明；至於本
    件兩造攻擊或防禦方法之意見、法律上之意見、法院依職權
    調查之結果以及得心證之理由，亦已詳為載明於判決理由四
    各點，並無再審原告所稱有漏未斟酌情事。另原確定判決亦
    於判決理由欄六論明再審原告之主張與原審判決論駁理由，
    並無足以影響判決之重要證據漏未斟酌情事。
  (二)且就查得資料逕行決定之案件，如捐稽徵機關事後發現有應
    行課稅之新事證，均得於核課期間內，補徵稅額（行政法院
    57年判字第330號判例參照）。鑒於再審被告具有大量行政
    特質，且前囿於稽徵人、物力之限制，未能查獲再審原告違
    章行為乙情，殊無足為再審原告得認其營業稅申報無誤之信
    賴基礎，再審原告認再審被告有重大過失，顯係誤解法令規
    定，是再審原告主張原確定判決有漏未斟酌重要證物乙節，
    實不足採等語，資為抗辯；並聲明求為判決駁回再審原告之
    訴。
四、本院經查：
  (一)按「有左列各款情形之一者，得以再審之訴對於確定終局判
      決聲明不服。但當事人已依上訴主張其事由或知其事由而
    不為主張者，不在此限：一、．．．十四、原判決就足以影
    響於判決之重要證物漏未斟酌者。」，行政訴訟法第273條
    第1項第14款定有明文。次按「再審之訴專屬為判決之原行
    政法院管轄。對於審級不同之行政法院就同一事件所為之判
    決提起再審之訴者，由最高行政法院合併管轄之。對於最高
    行政法院之判決，本於第273條第1項第9款至第14款事由聲
    明不服者，雖有前二項之情形，仍專屬原高等行政法院管轄
    。」，復為行政訴訟法第275條所規定。又按行政訴訟法第
    273條第1項第14款所謂「原判決就足以影響於判決之重要證
    物漏未斟酌者」，係指足以影響於判決之重要證物漏未斟酌
    而言，且須以經斟酌可受較有利益之裁判者為限，如該證物
    業經原判決斟酌，自無漏未斟酌之情事，縱未經採納，核屬
    證據取捨問題，亦不得據為再審之理由。另再審之訴顯無再
    審理由者，得不經言詞辯論，以判決駁回之，行政訴訟法第
    278條第2項規定甚明。
  (二)本件再審原告因稅捐稽徵法事件，不服原審判決及原確定判
    決，提起再審之訴，主張原確定判決有行政訴訟法第273條
    第1項條第1項第14款之再審事由，提起再審之訴。茲再審原
    告以原審判決、原確定判決漏未斟酌足以影響判決之重要證
    物，即再審被告確知再審原告與銀鯨公司間專櫃合約租賃法
    律關係之存在，仍陸續完成核准其營業登記、核准其購買二
    聯式統一發票供買賣法律關係使用及受理其依買賣法律關係
    辦理營利事業所得稅結算申報等行政行為，再審被告行政行
    為有重大過失，其自應受信賴保護等情，主張原審判決、原
    確定判決有行政訴訟法第273條第1項第14款之再審事由，提
    起再審之訴。
  (三)按法院對於證據之取捨與當事人所希冀者不同，致其事實之
    認定亦異於該當事人之主張者，不得謂為原判決有違背法令
    之情形。經查本件再審原告所主張本件有行政訴訟法第273
    條第1項第14款「原判決就足以影響於判決之重要證物漏未
    斟酌」之再審事由，所謂上開確定判決漏未斟酌足以影響判
    決之重要證物，即再審原告與銀鯨公司間專櫃合約等項，業
    經再審原告於原審時即已提出，此觀再審原告於本院95年度
    訴字第3604號審理時所提起訴狀、辯論意旨狀所提附件資料
    、證物等件即明，亦經原審判決於事實欄三、(一)「原告主張
    之理由」記載甚詳。且本院原審判決駁回再審原告於前程序
    之訴，係以再審原告與銀鯨公司間之專櫃合約內容，係由再
    審原告提供專櫃位置予銀鯨公司銷售貨物而收取代價，核其
    性質屬民法租賃關係，其與銀鯨公司間並無實質進銷貨買賣
    關係存在；至於再審原告其他關於營業稅申報等項之相關主
    張，所涉者為營業稅核定處分當否之問題，尚不影響再審被
    告依稅捐稽徵法第44條規定所為罰鍰處分等情，業經原審判
    決一一詳予論述，有本院95年度訴字第3604號《見理由欄四
    、(五)》足資參照。又再審原告因不服本院原審判決，提起上
    訴，亦經最高行政法院以再審原告申報繳納營業稅當否，與
    本件應就租金收入開立發票，分屬不同事項，不得混為一談
    ，業經原判決敘明；且再審原告並無任何可免開租金發票依
    據，可資為其主張信賴保護之基礎，再審原告以已繳營業稅
    ，主張信賴保護，顯有誤會，是再審被告就本件所為原處分
    ，並無違誤，及再審原告主張各節何以不足採，已於理由中
    詳細論述，並無再審原告所指理由不備、不適用法規、違反
    經驗法則之情形，因認其上訴為無理由而予以判決駁回在案
    ，亦有最高行政法院98年度判字第526號判決《見理由欄六
    》正本在卷可稽。
  (四)是再審原告所持再審理由，即其在前訴訟程序所提出之主張
    及證據，既經原審法院依其主張予以判決，其審酌後未予採
    信，並於原判決理由欄四、(五)中說明，復經最高行政法院再
    次審認原審判決並無何違法之處，此純屬證據取捨問題，自
    非漏未斟酌，與行政訴訟法第273條第1項第14款原判決就足
    以影響於判決之重要證物漏未斟酌者之情形無涉，再審原告
    猶執在前程序已主張並為原判決所不採之事由，謂原審判決
    、原確定判決顯有漏未斟酌足以影響於判決之重要證物之再
    審原因，要無足取。
  (五)綜上所述，本件依再審原告起訴之事實，原審判決、原確定
    判決並無再審原告所主張得提起再審之訴之事由，再審原告
    提起再審之訴，顯無理由，爰不經言詞辯論逕以判決駁回之
    。另兩造其餘攻擊防禦方法均與本件判決結果不生影響，故
    不逐一論述，併此述明。
據上論結，本件再審原告之訴顯無理由，依行政訴訟法第278條
第2項、第98條第1項前段，判決如主文。
中    華    民    國    99    年    8     月    31    日
                    臺北高等行政法院第六庭
                              審判長法  官  闕  銘  富
                                    法  官  許  瑞  助
                                    法  官  林  育  如
上為正本係照原本作成。
如不服本判決，應於送達後20日內，向本院提出上訴狀並表明上
訴理由，如於本判決宣示後送達前提起上訴者，應於判決送達後
20日內補提上訴理由書（須按他造人數附繕本）。
中    華    民    國    99    年    8     月    31    日
                                    書記官  劉  育  伶

司法院資訊處製作；財團法人民間司法改革基金會備份。
